【裁判字號】    98,交抗,177
【裁判日期】    980205
【裁判案由】    違反道路交通管理處罰條例
【裁判全文】
臺灣高等法院交通事件裁定
抗  告  人
即受處分人  甲○○
上列抗告人因違反道路交通管理處罰條例案件，不服臺灣板橋地
方法院，中華民國97年12月25日裁定（97年度交聲字第3204號、
第3212號），提起抗告，本院裁定如下：
    主  文
抗告駁回。
    理  由
一、按受處分人，不服第8條主管機關所為之處罰，得於接到裁
    決書之翌日起20日內，向管轄地方法院聲明異議；聲明異議
    應以司法狀紙，敘述異議之理由，提出於原處分機關為之，
    道路交通管理處罰條例第87條第1項及道路交通案件處理辦
    法第12條前段分別定有明文；又交通法庭認聲明異議不合法
    律上之程式或其異議權已經喪失者，應以裁定駁回之，但其
    不合法律上之程式可補正者，應先定期命為補正，逾期不補
    正者，即予駁回，道路交通案件處理辦法第18條亦有明文。
二、經查：本件異議人即受處分人甲○○先後於民國96年6月13
    日20時41分許、96年7月22日22時9分許（吊扣駕照期間），
    騎乘車號CT6-962號重型機車，分別行經臺北縣新莊市○○
    路、豐年街之時，為警發覺有酒後騎車之情事，遂逕行掣開
    舉發違反道路交通管理事件通知單（下稱舉發通知單）加以
    舉發，並指定應到案日期，原處分機關乃依道路交通管理處
    罰條例第35條第1項、第3項之規定，於96年6月28日、同年8
    月6日各裁處受處分人罰鍰新臺幣（下同）3萬元，吊扣駕駛
    執照12個月，施以道安講習，以及罰鍰6萬元，吊銷駕駛執
    照，3年內禁考，且各該違反道路交通管理事件裁決書（下
    稱裁決書）已於同年6月28日、8月6日由受處分人本人收受
    之事實，有舉發通知單、裁決書及交通部公路總局臺北區監
    理所板橋監理站送達證書各2張在卷可稽（見原審卷第7頁、
    第13頁），惟受處分人於收受上開裁決書之後，遲至「97年
    9月26日」始具狀向原審法院聲明異議，此有「駕駛執照吊
    銷異議狀」1份附卷可按（見原審卷第4頁），是以受處分人
    聲明異議之時間自其收受裁決書之翌日起算，已逾「20日」
    之法定期間，則揆諸首揭規定，其異議不合法律上之程式且
    無從補正，受處人之聲明異議顯已逾法定異議期間而喪失異
    議權甚明。從而原審認受處分人之異議，已逾法定異議期間
    ，而予以裁定駁回，經核並無不合。抗告意旨以受處分人違
    規罰鍰採分期繳納，現尚在繳納期間，故不應受自其收受裁
    決書之翌日起算，已逾20日之法定期間拘束云云，顯係誤解
    法令，為無理由，應予駁回。
三、據上論斷，應依道路交通管理處罰條例第89條，道路交通案
    件處理辦法第26條，刑事訴訟法第412條，裁定如主文。
中    華    民    國    98    年    2    月  5      日
                  刑事第八庭    審判長法  官  鄭文肅
                                      法  官  蔡光治
                                      法  官  劉嶽承
以上正本證明與原本無異。
不得再抗告。
                                      書記官  魏淑娟
中    華    民    國    98    年    2     月    5     日


司法院資訊處製作；財團法人民間司法改革基金會備份。
